【裁判字號】    95,上易,825
【裁判日期】    950823
【裁判案由】    竊盜
【裁判全文】
臺灣高等法院臺中分院刑事判決       95年度上易字第825號
上  訴  人  台灣彰化地方法院檢察署檢察官
被      告  丙○○
上列上訴人因被告竊盜案件，不服台灣彰化地方法院95年度易字
第371號，中華民國95年5月19日第一審判決（起訴案號：95年度
偵字第2546號），提起上訴，本院判決如下：
    主  文
原判決撤銷。
丙○○連續竊盜，累犯，處有期徒刑陸月，如易科罰金，以佰
元折算壹日。
    事  實
一、丙○○前因竊盜案件，經台灣彰化地方法院於民國（下同）
    93年5月17日，以93年度彰簡字第3069號判處有期徒刑4月，
    甫於94年9月3日執行完畢。詎仍不悔改，基於為自己不法所
    有之概括犯意，於95年3月8日13時45分許，在彰化縣知美鎮
    ○○路○段440號前，見乙○○所有車號TUI-987號輕型機車
    之鑰匙未取下，認有機可乘，竟意圖為自己不法之所有，竊
    取該機車。嗣於同日14時15分許，丙○○騎乘竊得之上揭機
    車行經彰化縣和美鎮○○路○段341號前，始為警查獲，並當
    場扣得其所竊之機車（含鑰匙，已發還）。另於95年5月9日
    下午2時許，在彰化縣彰化市○○街74號，見丁○○所有車
    牌號碼EXP-659號輕型機車之鑰匙未拔下，遂徒手竊取該機
    車1輛，得手後供己代步使用；復於95年6月20日上午11時50
    分，在彰化縣彰化市○○路與辭修路口，徒手竊取蔡秋牡丹
    所有置放於所騎乘機車腳踏墊上之榴槤2顆，得手後欲離去
    之際，經蔡秋牡丹高喊「為何拿我的水果」後，為警當場查
    獲，始悉上情。
二、案經彰化縣警察局彰化分局移送台灣彰化地方法院檢察署檢
    察官偵查起訴。
    理  由
一、上揭犯罪事實，業據被告丙○○於原審自白不諱，核與證人
    即被害人乙○○、丁○○及蔡秋牡丹所證相符，復有扣押筆
    錄 、證人即被害人出具之贓物認領保管單3紙在卷可稽。被
    告自白與事實相符，其犯嫌堪以認定。
二、核被告所為，係犯刑法第320條第1項之竊盜罪。被告前因竊
    盜案件，經台灣彰化地方法院於93年5月17日，以93年度彰
    簡字第3069號判處有期徒刑4月，甫於94年9月3日執行完畢
    （參本署刑案資料查註表）。5年以內再犯本件有期徒刑以
    上之罪，為累犯，依刑法第47條規定加重其刑。又其3次竊
    盜犯行，時間緊接，犯罪構成要件相同，顯係基於概括犯意
    為之，應論以連續犯，並遞加重其刑。原審予以論罪科刑，
    固非無見，惟被告另行竊取丁○○、蔡秋牡丹機車及榴槤部
    分，原審未及審酌，另刑法第56條連續犯及第41條易科罰金
    已於95年7月1日刑法修正後，改為一罪一罰及提高易科罰金
    之折算標準，對被告不利，依刑法第2條第1項前段規定，應
    適用行為時舊法。原審未及比較，亦有未合，檢察官之上訴
    意旨執此指摘原判決不當，為有理由，應予撤銷改判。審酌
    被告所竊財物之價值及犯後態度坦承犯行等情，量處如主文
    所示之刑。
三、被告經合法傳喚，無正當理由不到庭，爰不待其陳述逕行判
    決。
據上論斷，應依刑事訴訟法第369條第1項前段、第364條、第371
條、第299條第1項前段，刑法第2條第1項前段、第320條第1項、
第47條、修正前刑法第56條 、修正前第41條第1項，罰金罰鍰提
高標準條例第1條前段、第2條，判決如主文。
本案經檢察官甲○○到庭執行職務。
中    華    民    國    95    年    8    月    23     日
            刑事第六庭  審判長法  官  李  文  雄
                              法  官  劉  連  星
                              法  官  黃  永  祥
上列正本證明與原本無異。
不得上訴。
                              書記官  陳  如  慧
中    華    民    國    95    年    8    月    24     日
                                                      Ａ


司法院資訊處製作；財團法人民間司法改革基金會備份。
